---
title: "Diversity_analysis"
author: "Sergio Gozalo"
date: "5 de abril de 2021"
output: 
  github_document
---

```{r setup, include=FALSE}
knitr::opts_chunk$set(echo = TRUE)
knitr::opts_knit$set(root.dir = setwd("/Users/Usuario/Desktop/Bioinformatica/Practicas/Practicas/Analysis/"))
```

## Loading necessary libraries

```{r include=FALSE}
library("vegan")
library("ggplot2")
library("tidyr")
library("plyr")
library("dplyr")
library("reshape2")
library("randomcoloR")
library("tidyverse")
```

#Tables 

```{r}

f_kegg_scgt <- t(read.table("functional.tables/EMOSE-GC_ICM_250bp_KEGG.ko.lengthNorm.SCGnorm.counts.tbl", header = TRUE, sep = "\t", row.names = 1))

f_kegg_mgnt <- t(read.table("functional.tables/EMOSE-GC_ICM_250bp_KEGG.ko.lengthNorm.metaGsizeNorm.counts.tbl", header = TRUE, sep = "\t", row.names = 1))


icm_cog_scgt <- t(read.table("functional.tables/EMOSE-GC_ICM_250bp_COG.lengthNorm.SCGnorm.counts.tbl", header = TRUE, sep = "\t", row.names = 1))

icm_cog_mgnt <- t(read.table("functional.tables/EMOSE-GC_ICM_250bp_COG.lengthNorm.metaGsizeNorm.counts.tbl", header = TRUE, sep = "\t", row.names = 1))


icm_pfam_scgt <- t(read.table("functional.tables/EMOSE-GC_ICM_250bp_pfam.lengthNorm.SCGnorm.counts.tbl", header = TRUE, sep = "\t", row.names = 1))

icm_pfam_mgnt <- t(read.table("functional.tables/EMOSE-GC_ICM_250bp_pfam.lengthNorm.metaGsizeNorm.counts.tbl", header = TRUE, sep = "\t", row.names = 1))


otu_mitags <- (read.delim("functional.tables/otu_table97.txt", header = TRUE, sep = "\t"))
otu_mitags$OTUId <- NULL
otu_mitags <- t(otu_mitags)

id <- read.table("functional.tables/ekey.txt")
genes <- read.delim("functional.tables/EMOSE-GC_ICM_250bp_gene.length.SCG.Norm.counts.tbl", header = TRUE, sep = "\t", row.names = NULL)
#genes <- read.delim("functional.tables/prueba3.tbl.txt", header = TRUE, sep = "\t", row.names = NULL)
```


```{r}
nomb <- read.table("2 - Does sampling affects/gennames.csv", header = TRUE, sep = "_")
nomb
nomb <- nomb %>%
  separate(
X.gennames, c(NA, "gen"), "^([^_]+)_")
nomb <- nomb %>%
  separate(gen, c(NA, "gen"), "^([^_]+)_")
```


## Genetic diversity

```{r}
# Objetivo: separar por genes, en los datos originales hay "muestra+gen", yo quiero solo gen y unir.
genes <- genes %>%
  separate(gene, c(NA, "gen"), "^([^_]+)_")
genes <- genes %>%
  separate(gen, c(NA, "gen"), "^([^_]+)_")
lista <- "gene"
colnames(genes) <- c(lista,id$V3)
genes

# Sin subsample
gennames <- genes$gene
genes$gene <- NULL

# Hay que cambiar las comas de los exponentes por puntos
genes <- mutate_if(genes, 
                is.character, 
                str_replace_all, pattern = ",", replacement = ".")

# Transponer, transformar en df y en num
genes2 <- as.data.frame(sapply(genes, as.numeric))
genes2 <- mutate_if(genes2, 
                is.numeric, round, digits = 4)

rownames(genes2) <- gennames
genes2 <- t(genes2)
length(unique(gennames))

gennames <- gennames %>%
  separate( gennames, c(NA, "gen"), "^([^_]+)_")
gennames <- gennames %>%
  separate(gen, c(NA, "gen"), "^([^_]+)_")
lista <- "gene"
colnames(genes) <- c(lista,id$V3)
genes
gennames <- as.data.frame(gennames)

#ncol(genes2)
#???genes2[,1:36726233] <- sapply(genes2[, c(1:36726233)], as.integer)

#Rarecurve
gene_acc <- specaccum(genes2, method = "exact", permutations = 100)
plot(gene_acc)
```

## By filter

```{r}
s02_s <- c("D1_S02_1L-s_R01","D1_S02_1L-s_R02","D1_S02_1L-s_R03","D1_S02_10L-s_R01","D1_S02_2,5L-s_R01.1","D1_S02_2,5L-s_R01.2","D1_S02_2,5L-s_R01.3","D1_S02_2,5L-s_R01.4","D1_S02_10L-s_R02","D1_S02_10L-s_R03")
s02_m <- c("D1_S02_10L-m_R01","D1_S02_10L-m_R02","D1_S02_10L-m_R03")
s20 <- c("D1_S20_30L-m_R123", "D1_S20_120L-m_R01","D1_S20_100L-m_R02","D1_S20_60L-m_R03", "D1_S20_496L-m_R00", "D1_S20_100L-m_R01","D1_S20_100L-m_R02.1","D1_S20_100L-m_R03", "D2_S20_1000L-m_R00","D2_S20_100L-m_R11", "D1_S20_776L-m_R00")
s23 <- 
```


## Richness MiTags

```{r}
otu_mitags_ss <- rrarefy(otu_mitags, min(rowSums(otu_mitags)))
richness <- estimateR(otu_mitags_ss)
```


## Rarefaction MiTags 

```{r}
otu_rcurve <- rarecurve(otu_mitags_ss)
#leyenda o eliminar, diferentes muestras tienen diferentes niveles dfe diversidad microbiana
```

## Acumulation curve MiTags

```{r}
otu_acc <- specaccum(otu_mitags_ss, method = "exact", permutations = 1000)
plot(otu_acc)
```

## Accumulation curve KEGG SCG


### Whole

```{r}
kegg_acc1 <- specaccum(f_kegg_scgt, method = "exact", permutations = 1000)
plot(kegg_acc1)
```

### Subsampled

```{r}
f_kegt <- as.data.frame(f_kegg_scgt)
f_kegt[,1:6965] <- sapply(f_kegt[, c(1:6965)], as.integer)

kegg_ss <- rrarefy(f_kegt, min(rowSums(f_kegt))) # Usar media en vez de min
kegg_acc2 <- specaccum(kegg_ss, method = "exact", permutations = 1000)
plot(kegg_acc2)

```



## Accumulation curve KEGG MGN

### Whole

```{r}
kegg_acc1.1 <- specaccum(f_kegg_mgnt, method = "exact", permutations = 1000)
plot(kegg_acc1.1)
```



### Subsampled


```{r}
f_kegg_mgnt <- as.data.frame(f_kegg_mgnt)
f_kegg_mgnt[,1:6965] <- sapply(f_kegg_mgnt[, c(1:6965)], as.integer)
length(f_kegg_mgnt[,])
kegg_ss2 <- rrarefy(f_kegg_mgnt, min(rowSums(f_kegg_mgnt)))
kegg_acc2.2 <- specaccum(kegg_ss2, method = "exact", permutations = 1000)
plot(kegg_acc2.2)
```



## Accumulation curve COG SCG


### Whole

```{r}
cog_acc1 <- specaccum(icm_cog_scgt, method = "exact", permutations = 1000)
plot(cog_acc1)
```


### Subsampled


```{r}
icm_cog_scgt <- as.data.frame(icm_cog_scgt)
icm_cog_scgt[,1:4873] <- sapply(icm_cog_scgt[, c(1:4873)], as.integer)

cog_ss <- rrarefy(icm_cog_scgt, min(rowSums(icm_cog_scgt)))
cog_acc2.1 <- specaccum(cog_ss, method = "exact", permutations = 1000)
plot(cog_acc2.1)
```


## Accumulation curve COG MGN


### Whole

```{r}
cog_acc2 <- specaccum(icm_cog_mgnt, method = "exact", permutations = 1000)
plot(cog_acc2)
```


### Subsampled


```{r}
icm_cog_mgnt <- as.data.frame(icm_cog_mgnt)
icm_cog_mgnt[,1:4873] <- sapply(icm_cog_mgnt[, c(1:4873)], as.integer)

cog_ss <- rrarefy(icm_cog_mgnt, min(rowSums(icm_cog_mgnt)))
cog_acc2.1 <- specaccum(cog_ss, method = "exact", permutations = 1000)
plot(cog_acc2.1)
```

## Accumulation curve PFAM SCG


### Whole

```{r}
pfam_acc1 <- specaccum(icm_pfam_scgt, method = "exact", permutations = 1000)
plot(pfam_acc1)
```


### Subsampled


```{r}
icm_pfam_scgt <- as.data.frame(icm_pfam_scgt)
icm_pfam_scgt[,1:16702] <- sapply(icm_pfam_scgt[, c(1:16702)], as.integer)

pfam_ss <- rrarefy(icm_pfam_scgt, min(rowSums(icm_pfam_scgt)))
pfam_acc2.1 <- specaccum(pfam_ss, method = "exact", permutations = 1000)
plot(pfam_acc2.1)
```


## Accumulation curve PFAM MGN


### Whole

```{r}
pfam_acc2 <- specaccum(icm_pfam_mgnt, method = "exact", permutations = 1000)
plot(pfam_acc2)
```


### Subsampled


```{r}
icm_pfam_mgnt <- as.data.frame(icm_pfam_mgnt)
icm_pfam_mgnt[,1:16702] <- sapply(icm_pfam_mgnt[, c(1:16702)], as.integer)

pfam_ss <- rrarefy(icm_pfam_mgnt, min(rowSums(icm_pfam_mgnt)))
pfam_acc2.1 <- specaccum(pfam_ss, method = "exact", permutations = 1000)
plot(pfam_acc2.1)
```








