---
title: "Functional tables analysis"
author: "Sergio Gozalo"
date: "20 de enero de 2021"
output: 
  github_document
---

```{r setup, include=FALSE}
knitr::opts_chunk$set(echo = TRUE)
knitr::opts_knit$set(root.dir = setwd("/Users/Usuario/Desktop/Bioinformatica/Practicas/Practicas/Analysis/"))
```

## Loading necessary libraries

```{r include=FALSE}
library("vegan")
library("ggplot2")
library("tidyr")
library("dplyr")
```



# EBI tables

## Table reading EBI

```{r}

ebi_go_abundances <- read.table("functional.tables/ERP112966_GO_abundances_v4.1.tsv", header = TRUE, row.names = 1, sep ="\t")
ebi_go_abundances$description <- NULL #Need to remove this column to work
ebi_go_abundances$category <- NULL #Need to remove this column to work
ebi_go_abundances <- t(ebi_go_abundances)

ebi_go.slim_abundances <- read.table("functional.tables/ERP112966_GO-slim_abundances_v4.1.tsv", header = TRUE, row.names = 1, sep ="\t")
ebi_go.slim_abundances$description <- NULL
ebi_go.slim_abundances$category <- NULL
ebi_go.slim_abundances <- t(ebi_go.slim_abundances)

ebi_ipr_abundances <- read.table("functional.tables/ERP112966_IPR_abundances_v4.1.tsv", header = TRUE, row.names = 1, sep ="\t")
ebi_ipr_abundances$description <- NULL
ebi_ipr_abundances$category <- NULL
ebi_ipr_abundances <- t(ebi_ipr_abundances)
```


## NMDS

### GO

```{r}
ebi_go_abundances_ss_bray <- vegdist(ebi_go_abundances_ss, method="bray")
ebi_go_abundances_ss_bray.nmds <- monoMDS(ebi_go_abundances_ss_bray)

plot(ebi_go_abundances_ss_bray.nmds, main = "GO")
```

Se observa un cluster, el resto son independientes.

```{r}
stressplot(ebi_go_abundances_ss_bray.nmds, main = "GO")
```


### GO-SLIM

```{r}
ebi_go.slim_abundances_ss_bray <- vegdist(ebi_go.slim_abundances_ss, method="bray")
ebi_go.slim_abundances_ss_bray.nmds <- monoMDS(ebi_go.slim_abundances_ss_bray)

plot(ebi_go.slim_abundances_ss_bray.nmds, main = "GO-SLIM")
```

Se observa un cluster, el resto son independientes.

```{r}
stressplot(ebi_go.slim_abundances_ss_bray.nmds, main = "GO-SLIM")
```


### IPR

```{r}
ebi_ipr_abundances_ss_bray <- vegdist(ebi_ipr_abundances_ss, method="bray")
ebi_ipr_abundances_ss_bray.nmds <- monoMDS(ebi_ipr_abundances_ss_bray)

plot(ebi_ipr_abundances_ss_bray.nmds, main = "IPR")
```

Se ve un cluster.

```{r}
stressplot(ebi_ipr_abundances_ss_bray.nmds, main = "IPR")
```

## Dendograms

### GO

```{r}
ebi_go_abundances_ss_bray_hclust <- hclust(ebi_go_abundances_ss_bray, method="average")
plot(ebi_go_abundances_ss_bray_hclust, main = "GO")
```

Se observan dos grupos principales, uno de ellos es mucho mas grande y tiene bastantes subdivisiones, siendo las dos primeras.

### GO-SLIM

```{r}
ebi_go.slim_abundances_ss_bray_hclust <- hclust(ebi_go.slim_abundances_ss_bray, method="average")
plot(ebi_go.slim_abundances_ss_bray_hclust, main = "GO-SLIM")
```

Muy parecido al GO, pero con distinta longitud de ramas.

### IPR

```{r}
ebi_ipr_abundances_ss_bray_hclust <- hclust(ebi_ipr_abundances_ss_bray, method="average")
plot(ebi_ipr_abundances_ss_bray_hclust, main = "IPR")
```

Se observan dos grupos principales, uno de ellos es mucho mas grande y tiene bastantes subdivisiones, distribuidas de distinta forma que en GO.

# ICM tables

## Table reading ICM

```{r}
icm_cog_meta <- t(read.table("functional.tables/EMOSE-GC_ICM_250bp_COG.lengthNorm.metaGsizeNorm.counts.tbl", header = TRUE, sep = "\t", row.names = 1))
icm_cog_scg <- t(read.table("functional.tables/EMOSE-GC_ICM_250bp_COG.lengthNorm.SCGnorm.counts.tbl", header = TRUE, sep = "\t", row.names = 1))

icm_kegg_meta <- t(read.table("functional.tables/EMOSE-GC_ICM_250bp_KEGG.ko.lengthNorm.metaGsizeNorm.counts.tbl", header = TRUE, sep = "\t", row.names = 1))
icm_kegg_scg <- t(read.table("functional.tables/EMOSE-GC_ICM_250bp_KEGG.ko.lengthNorm.SCGnorm.counts.tbl", header = TRUE, sep = "\t", row.names = 1))

icm_pfam_meta <- t(read.table("functional.tables/EMOSE-GC_ICM_250bp_pfam.lengthNorm.metaGsizeNorm.counts.tbl", header = TRUE, sep = "\t", row.names = 1))
icm_pfam_scg <- t(read.table("functional.tables/EMOSE-GC_ICM_250bp_pfam.lengthNorm.SCGnorm.counts.tbl", header = TRUE, sep = "\t", row.names = 1))
```

## NMDs

### COG

```{r}
icm_cog_meta_bray <- vegdist(icm_cog_meta, method="bray")
icm_cog_scg_bray <- vegdist(icm_cog_scg, method="bray")

icm_cog_meta_bray.nmds <- monoMDS(icm_cog_meta_bray)
icm_cog_scg_bray.nmds <- monoMDS(icm_cog_scg_bray)

# MetaGS
plot(icm_cog_meta_bray.nmds, main = "COG MetaGS")


# SC
plot(icm_cog_scg_bray.nmds, main = "COG SCG")

```

COG MetaGS: Se pueden observar 4 clusters distintos, tres de ellos cercanos y uno mas distante y sin relación.

COG SCG: Se peuden observar 3 clusters, dos de ellos proximos y uno mas separado pero que aun parece mantener una relación.


```{r}
stressplot(icm_cog_meta_bray.nmds, main = "COG MetaGS")
stressplot(icm_cog_scg_bray.nmds, main = "COG SCG")
```


### KEGG

```{r}
icm_kegg_meta_bray <-vegdist(icm_kegg_meta, method="bray") 
icm_kegg_scg_bray <-vegdist(icm_kegg_scg, method="bray") 

icm_kegg_meta_bray.nmds <- monoMDS(icm_kegg_meta_bray)
icm_kegg_scg_bray.nmds <- monoMDS(icm_kegg_scg_bray)

# MetaGS
plot(icm_kegg_meta_bray.nmds, main = "KEGG MetaGS")


# SC
plot(icm_kegg_scg_bray.nmds, main = "KEGG SCG")
```

KEGG MetaGS: Se observan 4 clusters, en este caso parecen mejor separados, aunque dos de ellos son bastante proximos.

KEGG SCG: Se observan 4 clusters, dos de ellos muy proximos, cerca otro y el cuarto parece bastante alejado.

```{r}
stressplot(icm_kegg_meta_bray.nmds, main = "KEGG MetaGS")
stressplot(icm_kegg_scg_bray.nmds, main = "KEGG SCG")
```

### PFAM

```{r}
icm_pfam_meta_bray <-vegdist(icm_pfam_meta, method="bray") 
icm_pfam_scg_bray <-vegdist(icm_pfam_scg, method="bray")

icm_pfam_meta_bray.nmds <- monoMDS(icm_pfam_meta_bray)
icm_pfam_scg_bray.nmds <- monoMDS(icm_pfam_scg_bray)

# MetaGS
plot(icm_pfam_meta_bray.nmds, main = "PFAM MetaGS")


# SC
plot(icm_pfam_scg_bray.nmds, main = "PFAM SCG")

```

PFAM MetaGS: En este caso los clusters no estan tan bien definidos, pero se pueden llegar a distinguir 4, dos muy cercanos, un tercero que mantiene relacion y el cuarto totalmente aislado.

PFAM SCG: Se observan 4 clusters, dos de ellos casi solapados, el tercero bastante cerca (mas que en los casos anteriores) y el cuarto aislado.

```{r}
stressplot(icm_pfam_meta_bray.nmds, main = "PFAM MetaGS")
stressplot(icm_pfam_scg_bray.nmds, main = "PFAM SCG")
```

## Dendograms

### COG

```{r}
icm_cog_meta_bray_hclust <- hclust(icm_cog_meta_bray, method="average")
plot(icm_cog_meta_bray_hclust, main = "COG MetaGS")

icm_cog_scg_bray_hclust <- hclust(icm_cog_scg_bray, method="average")
plot(icm_cog_scg_bray_hclust, main = "COG SCG")

```

COG MetaGS: Se observan dos grupos principales que, a su vez, tienen dos subgrupos. Concuerda con los 4 clusters.

COG SCG: Se observan dos grupos principales, uno de ellos parece tener una subdivision importante, en el otro parece no ser tan importante. Concuerda con los clusters.

### KEGG

```{r}
icm_kegg_meta_bray_hclust <-hclust(icm_kegg_meta_bray, method="average")
plot(icm_kegg_meta_bray_hclust, main = "KEGG MetaGS")

icm_kegg_scg_bray_hclust <-hclust(icm_kegg_scg_bray, method="average")
plot(icm_kegg_scg_bray_hclust, main = "KEGG SCG")
```

KEGG MetaGS: Se pueden observar dos grupos principales y cada uno de ellos dividido en otros dos grupos principales. Concuerda con los clusters.

KEGG SCG: Se pueden observar 2 grupos principales, divididos en otros dos grupos principales cada uno. Concuerda con los clusters.

Muy parecidos a los obtenidos usando COG.

### PFAM

```{r}
icm_pfam_meta_bray_hclust <-hclust(icm_pfam_meta_bray, method="average")
plot(icm_pfam_meta_bray_hclust, main = "PFAM MetaGS")

icm_pfam_scg_bray_hclust <-hclust(icm_pfam_scg_bray, method="average")
plot(icm_pfam_scg_bray_hclust, main = "PFAM SCG")

```

PFAM MetaGS: Se pueden observar 2 grupos principales, divididos en otros dos grupos principales cada uno, pero a partir de ahi las divisiones son muy cortas, familias proximas.

PFAM SCG: En este caso, despues de la division principal, en uno de los grupos se puede observar que las relaciones son muy cercanas.

En ambos casos concuerda con los clusters poco definidos, que implican familias próximas.

## Conclusion EBI vs ICM

En ambos casos los NMDs coinciden con los dendogramas, son coherentes. Por otra parte, los datos obtenidos por el ICM tienen mucha mas capacidad para clasificar en diferentes familias o genes y manteniendo la coherencia entre NMDS y dendogramas. 

Por tanto, considero que el tratamiento/pipeline utilizada en el ICM, con la finalidad de clasificación, es bastante más útil que la usada en el IBM, Mgnify.




# OTU tables MiTags


```{r}
otu_mitags <- (read.delim("functional.tables/otu_table97.txt", header = TRUE, sep = "\t"))
otu_mitags$OTUId <- NULL
otu_mitags <- t(otu_mitags)
```

## NMDS

```{r}
otu_mitags_ss_bray <- vegdist(otu_mitags_ss, method="bray")
otu_mitags_ss_bray.nmds <- monoMDS(otu_mitags_ss_bray)

otu_mitags_ss_bray.nmds
plot(otu_mitags_ss_bray.nmds, main = "MiTags")
stressplot(otu_mitags_ss_bray.nmds, main = "MiTags")
```

## Mantel test

```{r}
otu_mitags_bray <- vegdist(otu_mitags, method="bray")
plot(otu_mitags_ss_bray,otu_mitags_bray)
abline(0,1, col = "red")
mantel(otu_mitags_ss_bray,otu_mitags_bray)
```

Una buena correlación implica que el subsampling es correcto y que no afecta negativamente al analysis.


## Conclusión ITags vs MiTags

Comparando los plots obtenidos por MiTags e ITags (16S), puedo ver diferencias, pero no sabria interpretarlas.

Ahora bien, leyendo y utilizando el paper "Metagenomic 16S rDNA Illumina tags are a powerfulalternative to amplicon sequencing to explore diversityand structure of microbial communities", se puede deducir que usando MiTags la detección de OTUs es mas óptima.
